【裁判字號】    90,易,2106
【裁判日期】    900720
【裁判案由】    毒品危害防制條例
【裁判全文】
臺灣板橋地方法院刑事判決                          九十年度易字第二一六號
    公  訴  人  臺灣板橋地方法院檢察署檢察官
    被      告  甲○○
右列被告因毒品危害防制條例案件，經檢察官提起公訴（九十年度毒偵字第五二二號
），本院判決如左：
    主  文
甲○○連續施用第二級毒品，累犯，處有期徒刑伍月，如易科罰金，以參佰元折算壹
日。扣案之安非他命大、中、小各壹包（共淨重伍伍點零柒公克）沒收銷燬之。
    事  實
一、甲○○於民國（下同）八十六年間因槍砲彈藥刀械管制條例罪，經本院板橋簡易
    庭簡易處刑三月，如易科罰金，以三百元折算一日，於八十七年一月十九日判決
    確定，同年三月二十四日易科罰金執行完畢，猶不知悔改，其於八十七年間前因
    施用第二級毒品安非他命案件，經觀察、勒戒後，認無繼續施用毒品之傾向，業
    經本院及臺灣板橋地方法院檢察署檢察官分別於民國（下同）八十八年四月九日
    及四月二十八日，以八十七年度訴字第七八三號判決免刑、八十八年度偵字第八
    八三四、八九一五號不起訴處分確定。惟甲○○復於八十八年五月五、六日間，
    在台北縣土城市朋友住處或板橋市○○路一０四號四樓等處，以火烤吸食器內安
    非他命，俟產生煙霧後吸入體內之方式，連續施用第二級毒品安非他命。嗣於八
    十八年五月七日十五時四十分許，在台北縣板橋市○○路一０四巷四樓為警查獲
    甲○○及另案被告蘇勉偉、張嘉麟、涂勝輝，並扣得第二級毒品安非他命大、中
    、小各一包（驗後共淨重五五點零七公克），及吸食器一組。經台灣板橋地方法
    院檢察署檢察官向本院聲請送觀察、勒戒後，有繼續施用毒品之傾向，而以九十
    年度毒聲字第一七一七號裁定令入戒治處所施以強制戒治。
二、案經台北縣警察局中和分局報請台灣板橋地方法院檢察署檢察官偵查起訴。
    理  由
一、訊據被告甲○○對於上開犯行坦承不諱，且被告獲案時經警採尿送台北縣衛生局
    檢驗結果呈甲基安非他命陽性反應，經本院再送法務部調查局鑑驗結果，亦呈甲
    基安非他命陽性反應，有台北縣衛生局尿液煙毒檢驗成績書及調查局八十八年十
    月一日（八八）陸字第八八０七二一二五號檢驗通知書可稽，且扣案之結晶物，
    經送法務部調查局檢驗結果，均係甲基安非他命，合計淨重五五點零七公克，有
    該局八十九年三月二十九日（八九）陸（一）字第八九０一六三二八號檢驗通知
    書可參，並有該三包安非他命扣案可證，又被告前因施用第二級毒品，經檢察官
    不起訴處分確定，五年內再施用第二級毒品，經觀察勒戒後，有繼續施用之傾向
    ，經本院裁定令入戒治處所施以強制戒治，亦有不起訴處分書、刑案資料查註紀
    錄表、台灣台北看守所九十年四月十日有無繼續施用毒品傾向證明書一份及本院
    九十年度毒聲字第一七一七號裁定在卷可參，事證明確，被告犯行堪予認定，應
    依法論科。
二、核被告甲○○所為，係犯毒品危害防制條例第十條第二項之施用第二級毒品罪。
    被告持有安非他命之低度行為應為施用之高度行為所吸收，不另論罪。其先後多
    次施用安非他命犯行，時間緊接，所犯構成要件相同，顯係基於概括犯意而為之
    ，應依連續犯之規定論以一罪。被告甲○○於八十六年間因槍砲彈藥刀械管制條
    例罪，經本院板橋簡易庭簡易處刑三月，如易科罰金，以三百元折算一日，於八
    十七年三月二十四日易科罰金執行完畢，有台灣高等法院檢察署刑案紀錄檢覆表
    附卷可參，五年以內再犯本件有期徒刑以上之罪，為累犯，依刑法第四十七條規
    定，遞加重其刑。爰審酌被告之前科素行、犯罪之動機、目的、所生危害，及犯
    後坦承犯行態度尚佳等一切情狀，量處如主文所示之刑，並諭知易科罰金之折算
    標準（被告行為後之刑法第四十一條業於九十年一月十日修正公布，於同年月十
    二日生效，而修正後之刑法第四十一條第一項，將原得易科罰金者之範圍，由僅
    限於犯最重本刑為三年以下有期徒刑之罪擴大至犯最重本刑為五年以下有期徒刑
    之罪，二相比較，以修正後之刑法第四十一條第一項之規定，有利於被告，自應
    依刑法第二條第一項前段之規定，適用裁判時之法律即修正後刑法第四十一條第
    一項之規定，而對被告之刑諭知易科罰金之折算標準。），以示懲儆。扣案之安
    非他命大、中、小各壹包（共淨重伍伍點零柒公克）為毒品危害防制條例第二條
    第二項第二款所稱之第二級毒品，應依同條例第十八條第一項前段規定宣告沒收
    銷燬之；吸食器一組，被告否認為其所有專供施用毒品之器具，本院亦查無證據
    足證係被告所有供本件犯罪所用之物，爰不為宣告沒收，併此敘明。
據上論斷，應依刑事訴訟法第二百九十九條第一項前段，毒品危害防制條例第十條第
第二項、第十八條第一項前段，刑法第二條第一項前段、第十一條前段、第五十六條
、第四十七條、修正後刑法第四十一條第一項前段，罰金罰鍰提高標準條例第二條，
判決如主文。
本案經檢察官高智美到庭執行職務
中      華      民      國    九十      年      七      月    二十    日
                                    臺灣板橋地方法院刑事第五庭
                                            法  官  林  錫  凱
右正本證明與原本無異。
如不服本判決，應於判決送達後十日內向本院提出上訴狀。
                                            書記官  林  兆  嘉
中      華      民      國    九十      年      七      月   二十三   日
附錄本案論罪科刑法條全文
毒品危害防制條例第十條
    施用第一級毒品者，處六月以上五年以下有期徒刑。
    施用第二級毒品者，處三年以下有期徒刑。


司法院資訊處製作；財團法人民間司法改革基金會備份。
